【裁判字號】    96,交聲,1959
【裁判日期】    970131
【裁判案由】    交管條例聲異
【裁判全文】
臺灣板橋地方法院交通事件裁定        96年度交聲字第1959號
原處分機關  交通部公路總局臺北區監理所蘆洲監理站
異  議  人  甲○○
即受處分人
上列異議人即受處分人因違反道路交通管理處罰條例案件，對於
交通部公路總局臺北區監理所蘆洲監理站於96年11月30日所為之
北監蘆字第裁46-E00000000號處分聲明異議，本院裁定如下：
    主  文
異議駁回。
    理  由
一、原處分意旨略以：異議人即受處分人甲○○所有之車號AH8-
    606 號重型機車，於96年10月12日15時30分許，在新竹縣竹
    北市○○路前，因有「於身心障礙專用停車位違規停車」之
    違規事實，為新竹縣警察局員警查獲，以竹縣警交字第E000
    00000 號舉發通知單逕行舉發，嗣經原處分機關依道路交通
    管理處罰條例第56條第1 項第10款規定，裁處罰鍰新臺幣（
    下同）1,200 元。
二、異議意旨略以：舉發通知單上之記載與本人姓名不符，又原
    舉發單位函覆上載稱本人係駕駛自小客車顯然有誤，爰請求
    撤銷原處分云云。
三、按在設有殘障者專用停車標誌處所，非殘障用車不得停放，
    道路交通安全規則112 條第1 項第5 款定有明文。次按汽車
    駕駛人於身心障礙專用停車位違規停車者，處600 元以上1,
    200 元以下罰鍰，道路交通管理處罰條例第56條第1 項第10
    款定有明文。又使用身心障礙者專用停車位者，除掛有專用
    牌照之車輛外，應將專用停車位識別證置於汽車擋風玻璃明
    顯處或黏貼於機車車首，以供查核檢驗；違規佔用路邊停車
    場專用停車位者，由交通勤務警察、依法令執行交通稽查任
    務人員或交通助理人員依道路交通管理處罰條例第56條規定
    辦理，為身心障礙者專用停車位設置管理辦法第9 條、第14
    條第1 項亦有明文。
四、經查：本件異議人即受處分人甲○○，於96年10月12日15時
    30分許，在新竹縣竹北市○○路前，將其所有之車號AH8-60
    6 號重型機車，違規停放於身心障礙專用停車位之違規事實
    為異議人所不爭執，並據新竹縣政府警察局竹北分局函覆查
    報屬實，有該分局96年11月12日北警交字第0965008637號函
    、97年1 月18日北警交字第0975000313號函及所附之案件調
    查表各1 份存卷可憑。又異議人及家屬並無身心障礙而依法
    領取「身心障礙專用停車位識別證明」，且系爭車輛並非殘
    障用車，異議人明知其所停放之車位為身心障礙專用停車位
    ，仍於前揭時、地將系爭車輛停放於上開身心障礙專用停車
    位，是前揭違規事實應堪認定。異議人雖辯稱舉發通知單上
    之記載與本人姓名不符，又原舉發單位函覆上載稱本人係駕
    駛自小客車顯然有誤等情，惟查舉發通知單上之車型、車牌
    號碼及車輛種類既已明確記載「山葉淺紫色AH8-606 重機」
    ，違規時間及地點亦為本案發生時、地之「96年10月12日15
    時30分竹北市○○路」，足認員警舉發實際違規之客體並無
    錯誤，雖車主姓名原誤植成「蔡進家」，然車主地址「臺北
    縣三重市○○街27號」即係異議人之住所，且在異議人提出
    申訴後，業經原舉發單位、員警更正為「甲○○」；至原舉
    發單位首次函覆上誤載異議人駕駛「自小客車」一節，雖與
    事實不符，惟其僅為舉發單位之函文上誤載，又明顯係文字
    之誤寫，並不影響全案情節及處分意旨（即於身心障礙專用
    停車位違規停車），無礙員警合法舉發之效力，附此敘明。
    從而，原處分機關據以援引前揭規定，裁處異議人罰鍰1,20
    0 元，核無不當。本件異議為無理由，應予駁回。
據上論斷，應依道路交通案件處理辦法第19條裁定如主文。
中    華    民    國    97    年    1    月    31     日
                     交通法庭  法  官  李 君 豪
以上正本證明與原本無異。
如不服本裁定，應於裁定送達後五日內敘明抗告理由，向本院提
出抗告狀。
                               書記官  林 文 達
中    華    民    國    97    年    1     月    31    日


司法院資訊處製作；財團法人民間司法改革基金會備份。
